# 请教陈版：关于验资报告问题

提问人：lu760314 时间：2011-12-27 16:50:14
一拟上市公司，股东增资1.4亿，按照2:1作价，增加实收资本 7000 万元。会计师验资时仅对 7000 万实收资本进行了审验，其余 7000万直接打入公司账户，未进行验资，公司直接计入资本公积。这样处理是否承认公司计入资本公积的溢价？对上市有何影响？

回答人：chenyiwei
回复 lu760314 的帖子
实务中，这样做是有瑕疵的，即对于直接打入公司一般户的 7000 万元“溢价款”无法核实其性质和用途，以及与所增加的股本之间的对应关系。具体建议咨询IPO申报律师。